【裁判字號】    98,消債清,19
【裁判日期】    980520
【裁判案由】    清算事件
【裁判全文】
臺灣板橋地方法院民事裁定            98年度消債清字第19號
聲  請  人  甲○○
上列當事人因消費者債務清理事件聲請清算，本院裁定如下：
    主  文
聲請人甲○○自中華民國九十八年五月二十日下午四起開始清算
程序，並同時終止清算程序。
聲請程序費用新臺幣壹仟元由聲請人負擔。
    理  由
一、按法院開始清算程序之裁定，應載明其年、月、日、時，並
    即時發生效力；債務人之財產不敷清償清算程序之費用時，
    法院應裁定開始清算程序，並同時終止清算程序，消費者債
    務清理條例第83條第1項、第85條第1項分別定有明文。
二、本件聲請意旨略以：聲請人目前債務總金額為新臺幣（下同
    ）2,942,209 元，聲請人因長期受精神疾病困擾，無法穩定
    定工作，有不能清償債務之情事，消費者債務清理條例施行
    後，已提出債權人清冊，以書面向最大債權金融機構安泰商
    業銀行股份有限公司（下稱安泰銀行）請求共同協商債務清
    償方案，嗣雖經安泰銀行提出150期，利率1%，月付13,837
    元之清償方案，但因協商方案未納入台灣銀行之助學貸款債
    權及台新資產公司管理股份有限公司之債權，而須另再進行
    個別協商，非聲請人得預期及負擔，因而雙方協商不成立。
    而聲請人未經法院裁定開始更生程序或許可和解或宣告破產
    ，日前又因精神疾病離職而無收入，為免聲請人終身受債務
    困擾而至病情加重，爰請裁定開始清算等語。
三、查聲請人之上開主張，業據其提出勞工保險被保險人投保資
    料表、財政部臺灣省北區國稅局之95、96綜合所得稅各類所
    得資料清單暨財產歸屬資料清單、財團法人金融聯合徵信中
    心債權人清冊暨信用報告、前置協商聲請書、協商不成立通
    知書、殘障手冊、馬偕紀念醫院病歷、房屋租賃契約書、馬
    偕紀念醫院之診斷證明書及醫療單據、因思銳遊戲總局股份
    有限公司離職證明書等影本及戶籍謄本等件附卷可稽，自堪
    信為真實，是聲請人既經前置協商不成立，且衡酌聲請人之
    經濟狀況後，認其應有不能清償債務之情事，則其具狀聲請
    清算程序，尚非無據。再觀諸財政部臺灣省北區國稅局財產
    歸屬資料清單之內容，聲請人名下並無任何財產，且聲請人
    於98年2月4日因罹患精神疾病而自因思銳遊戲總局股份有限
    公司離職，目前並無收入，是綜核卷內全部證據資料，並參
    酌本件清算程序之情形，堪認聲請人之財產應不敷清償清算
    程序之費用，爰依上開規定裁定開始本件清算程序，並同時
    終止清算程序。
四、又法院終止清算程序後，聲請人之債務並非當然免除，仍應
    由法院斟酌消費者債務清理條例有關免責之規定，例如本條
    例第133條、第134條、第135 條等，依職權認定是否裁定免
    責，故法院終止清算程序後，聲請人雖有免責之機會，惟其
    財產不敷清償清算程序之費用如係因上述條例所定不可免責
    之事由所致，法院即非當然為免責之裁定，聲請人就其所負
    債務仍應負清償之責，附此敘明。
中    華    民    國    98    年    5     月    20    日
                  民事第三庭法  官  張紫能
以上正本係照原本作成
本裁定不得抗告
中    華    民    國    98    年    5     月    20    日
                            書記官  華海珍


司法院資訊處製作；財團法人民間司法改革基金會備份。
